praksid/praks3/sofia-kodutöö3/kriuchkova2.lexc
Multichar_Symbols

+S ! Nimisõna
+A ! Omadussõna
+V ! Tegusõna
+P ! Asesõna
+N ! Arvsõna
+Adv ! Määrsõna
+I ! Hüüdsõna
+C ! Sidesõna
+Adp ! Kaasõna
 
+Sg
+Pl

+Nom ! Nimetav
+Gen ! Omastav
+Part ! Osastav
+Ill ! Sisseütlev
+Ine ! Seesütlev
+Ela ! Seestütlev
+All ! Alaleütlev
+Ade ! Alalütlev
+Abl ! Alaltütlev
+Trl ! Saav
+Ter ! Rajav
+Ess ! Olev
+Abe ! Ilmaütlev
+Com ! Kaasaütlev

+gi_ki

%>                ! morfeemi piir
%{NA%}            ! nõrk aste

G1 ! g või null
B1 ! b või null
D1 ! d või null
S1 ! s või null

T2 ! t või d

T3 ! tt või t
K3 ! kk või k
P3 ! pp või p

E1 ! e või null

LEXICON Root

Sofia+S:Sofia tüüp_sofia ;     ! leksikaalne pool : pindesitus
hiir+S:hiir tüüp_hiir ;
Tartu+S:Tartu tüüp_sofia ;
suur+A:suur tüüp_hiir ;
tuba+S:tuB1a tüüp_tuba ;      ! u -> o ja b -> 0
pett+S:petT3 tüüp_pett ;       ! tt -> t
käsi+S: käS1 tüüp_käsi ;      ! s -> 0
vesi+S: veS1 tüüp_käsi ;
tugi+S: tuG1 tüüp_tugi ;      ! u -> 0 g -> 0
prügi+S: prügi tüüp_prügi ;
nimi+S: nim tüüp_tugi ;      
paat+S: paaT2 tüüp_paat;      ! t -> d
siga+S: siG1a tüüp_tuba;
kohver+S: kohvE1r tüüp_kohver;  ! e -> 0

LEXICON tüüp_sofia
	+Sg+Nom:%> gi_ki ;
		:%> sg_gen ;
	+Sg+Part:%>t gi_ki ;             
      	+Pl:%>te semkäänded ; 
	+Pl+Part:%>sid gi_ki ;

LEXICON tüüp_hiir
	+Sg+Nom:%> gi_ki ;
		:%>e  sg_gen ;
	+Sg+Part:%>t gi_ki ;
		+Pl:%>te semkäänded ;
	+Pl+Part:%>i  gi_ki ;

LEXICON tüüp_tuba
    +Sg+Nom:%> gi_ki ;
    	:%{NA%} sg_gen ;
    +Sg+Part: gi_ki ;
    	+Pl:%>de semkäänded ;
    +Pl+Part:%>sid gi_ki ;

LEXICON tüüp_pett
	+Sg+Nom:%> gi_ki ;
		:%{NA%}i sg_gen ;
	+Sg+Part:%>i gi_ki ;
		+Pl:%>ide semkäänded ;
	+Pl+Part:%>e gi_ki ;

LEXICON tüüp_käsi
	+Sg+Nom:%>i gi_ki ;
		:%{NA%}%>e sg_gen ;
	+Sg+Part:%{NA%}%>tt gi_ki ;
		+Pl:%{NA%}%>te semkäänded ;
	+Pl+Part:%>i gi_ki ;

LEXICON tüüp_tugi
	+Sg+Nom:%>i gi_ki ;
		:%{NA%}%>e sg_gen ;
	+Sg+Part:%>e gi_ki ;
		+Pl:%>ede semkäänded ;
	+Pl+Part:%>esid gi_ki ;

LEXICON tüüp_prügi
	+Sg+Nom:%> gi_ki ;
		: sg_gen ;
	+Sg+Part: gi_ki ;
		+Pl:%>de semkäänded ;
	+Pl+Part:%>sid gi_ki ;

LEXICON tüüp_paat
	+Sg+Nom:%> gi_ki ;
		:%{NA%}%>i sg_gen ;
	+Sg+Part:%>i gi_ki ;
		+Pl:%>ide semkäänded ;
	+Pl+Part:%>e gi_ki ;

LEXICON tüüp_kohver
	+Sg+Nom:%> gi_ki ;
		:%{NA%}%>i sg_gen ;
	+Sg+Part:%{NA%}%>it gi_ki ;
		+Pl:%{NA%}%>ite semkäänded ;
	+Pl+Part:%{NA%}%>eid gi_ki ;

LEXICON sg_gen                    ! leksikon kõigi muutuste puhul, mis nõuavad genitiivi
	+Sg+Gen:%> gi_ki ;
	       +Sg: semkäänded ; 
	+Pl+Nom:%>d gi_ki ;

LEXICON semkäänded
	+Gen:%> gi_ki ;
	+Ill:%>sse gi_ki ;
	+Ine:%>s gi_ki ;
	+Ela:%>st gi_ki ;
	+All:%>le gi_ki ;
	+Ade:%>l gi_ki ;
	+Abl:%>lt gi_ki ;
	+Trl:%>ks gi_ki ;
	+Ter:%>ni gi_ki ;
	+Ess:%>na gi_ki ;
	+Abe:%>ta gi_ki ;
	+Com:%>ga gi_ki ;

LEXICON gi_ki                      ! Leksikon sufiksite gi või ki lisamisek (vaikimisi gi)
	+gi_ki:%>gi # ;
	# ;  ! Kui gi või ki puudub     
